臺灣高雄地方法院刑事判決
110年度審交訴字第201號
公  訴  人  臺灣高雄地方檢察署檢察官
被      告  洪子強



上列被告因過失致死案件，經檢察官提起公訴（110年度偵字107
70號），被告於準備程序中對被訴事實為有罪之陳述，由本院合
議庭裁定由受命法官獨任進行簡式審判程序，判決如下：
    主  文
洪子強犯無駕駛執照因過失致人於死罪，處有期徒刑壹年。緩刑
參年。
    事  實
一、洪子強未考領有合格駕駛執照，於民國110年5月8日上午11
    時13分許，駕駛車牌號碼000-0000號自用小客車，沿高雄市
    三民區大裕路快車道由北往南行駛，行至大裕路與大興街路
    口時，本應注意行車速度應依速限標誌或標線之規定，且汽
    車行駛時，駕駛人應注意車前狀況，並隨時採取必要之安全
    措施，而當時天候晴、日間自然光線、柏油路面、路面乾燥
    、無缺陷、無障礙物、視距良好，並無不能注意之情況，竟
    疏未注意速限規定及車前狀況，貿然以時速逾50公里速度超
    速行駛，適楊清吉亦疏未注意應遵守兩段式左轉之規定，即
    貿然騎乘電動機車，自大裕路同向慢車道欲左轉大興街，
　　雙方見狀，閃煞皆已不及，洪子強所駕駛之自用小客車乃撞
    擊楊清吉所騎乘機車之左後車尾，致楊清吉人車倒地，送醫
    後仍因多重性外傷、顱內出血及創傷性血胸而死亡。又洪子
    強於本件交通事故肇事後，報案人或勤務中心轉來資料未報
    明肇事人姓名，處理人員前往現場處理時，洪子強在場，並
    當場承認為肇事人。
二、案經高雄市政府警察局三民第二分局報告臺灣高雄地方檢察
    署檢察官偵查起訴。
    理  由
一、被告洪子強所犯非死刑、無期徒刑、最輕本刑為3年以上有
    期徒刑之罪，或高等法院管轄第一審之案件，其於準備程序
    進行中，對被訴事實為有罪之陳述，經告知簡式審判程序之
    旨，並聽取檢察官、被告之意見後，本院合議庭依刑事訴訟
    法第273條之1第1項裁定進行簡式審判程序，是本案之證據
    調查，依同法第273條之2規定，不受同法第159條第1項、第
    161條之2、第161條之3、第163條之1，及第164條至第170條
    所規定證據能力認定及調查方式之限制。
二、認定犯罪事實所憑之證據及理由：
㈠、上揭事實，業據被告洪子強於本院審理時坦承不諱，並有道
    路交通事故現場圖、道路交通事故調查報告表㈠、㈡-1、義大
    醫療財團法人義大醫院診斷證明書、臺灣高雄地方檢察署相
    驗屍體證明書、檢驗報告書各1份、現場及車損照片21張、
    監視器錄影畫面翻拍照片6張在卷可稽，足認被告之自白與
    事實相符。
㈡、按行車速度，依速限標誌或標線之規定，無速限標誌或標線
    者，行車時速不得超過50公里，道路交通安全規則第93條第
    1項第1款定有明文。查：被告未領有合格之駕駛執照，有公
    路監理電子閘門在卷可憑（見相卷第19頁），惟依其智識及
    駕駛經驗，對於上開規定理應知悉；而當時天候晴、日間自
    然光線、柏油路面、路面乾燥、無缺陷、無障礙物、視距良
    好等情，有道路交通事故調查報告表㈠在卷可稽，客觀上並
    無不能注意之情事；然由監視器錄影畫面翻拍照片、GOOGLE
    街景影像（見偵卷第97頁至第99頁、第111頁），可知被告
    當時時速約80公里（見偵卷第110頁鑑定報告之計算式），
    已逾時速50公里之限速，導致見楊清吉騎車逕行左轉時，閃
    煞不及，致生本件交通事故，應有過失。又本件送高雄市政
    府交通局車輛行車事故鑑定委員會鑑定，同認為：「洪子強
    ：超速，為肇事次因。」，有高雄市政府交通局車輛行車事
    故鑑定委員會高市車鑑字第11070570200號函暨第00000000
    號鑑定意見書在卷可考（見偵卷第107頁至第111頁）。
㈢、楊清吉因前揭車禍所受之傷勢導致死亡乙節，有上開相驗屍
    體證明書、檢驗報告書附卷可佐，是以被告之過失行為與楊
    清吉之死亡結果間，具有相當因果關係。
㈣、至楊清吉騎乘慢車行至前揭交岔路口時，亦疏於注意應依兩
    段方式進行左轉，即貿然左轉，以致肇事，而違反道路交通
    安全規則第125條第1項第3款，對於本件車禍亦有過失，且
    高雄市政府交通局車輛行車事故鑑定委員會亦認為：「楊清
    吉：未兩段式左轉，為肇事主因。」，有前揭鑑定意見書可
    參。顯見被告與楊清吉對上開車禍肇事均有過失。然楊清吉
    對於本件車禍之發生雖與有過失，仍無法解免被告過失之責
    ，自應依法論科。
三、核被告洪子強所為，係犯道路交通管理處罰條例第86條第1
    項、刑法第276條之無駕駛執照因過失致人於死罪，並應依
    上開條例規定加重其刑。
四、被告於肇事後，報案人或勤務中心轉來資料未報明肇事人姓
    名，處理人員前往現場處理時，被告在場，並當場承認為肇
    事人乙節，有高雄市政府警察局道路交通事故肇事人自首情
    形紀錄表附卷可稽（見相卷第45頁），被告之行為合於自首
    之要件，依刑法第62條前段之規定減輕其刑。因被告同時有
    道路交通管理處罰條例第86條第1項加重其刑，及刑法第62
    條前段自首減刑之適用，故依刑法第71條第1項規定，先加
    後減之。
五、本院審酌被告未考領駕照，本不得駕車上路，且駕車理應遵
    守交通安全規則，以維自身及使用道路之人、車安全，竟超
    速行駛，與未兩段式左轉之楊清吉發生碰撞，被告應負之責
    任為肇事次因；又造成楊清吉死亡之結果，使楊清吉之家屬
    與楊清吉天人永隔，損害甚大。然考量被告坦承犯行，業與
    楊清吉之家屬達成調解，有本院調解筆錄、刑事陳述狀各1
    份在卷可憑（見審交訴卷第53頁至第55頁），已獲得楊清吉
    家屬之諒解；兼衡以被告並無經法院論罪科刑之素行，有臺
    灣高等法院被告前案紀錄表1份存卷可考；又思以被告於警
    詢時自承之智識程度、家庭狀況等一切情狀，量處如主文所
    示之刑。
六、被告未曾因故意犯罪受有期徒刑以上刑之宣告，有上開被告
    前案紀錄表可稽，其因一時疏忽，致罹刑章；又被告於本院
    已坦承犯行，業與楊清吉之家屬達成調解，楊清吉之家屬具
    狀表示從輕量刑並給予緩刑乙節，有刑事陳述狀存卷可查（
    見審交訴卷第55頁），本院再三考量上情，認對被告所宣告
    之刑，以暫不執行為適當，併依刑法第74條第1項第1款規定
    ，宣告緩刑3年，以啟自新。
據上論斷，應依刑事訴訟法第273條之1第1項、第299條第1項前
段，道路交通管理處罰條例第86條第1項，刑法第276條、第62條
前段、第74條第1項第1款，刑法施行法第1條之1第1項，判決如
主文。
本案經檢察官林芝君提起公訴，檢察官范文欽到庭執行職務。
中    華    民    國   111    年    4    月    12    日
                  刑事第五庭  法  官   陳川傑
以上正本證明與原本無異。
如不服本判決應於收受判決後20日內向本院提出上訴書狀，並應
敘述具體理由。其未敘述上訴理由者，應於上訴期間屆滿後20日
內向本院補提理由書(均須按他造當事人之人數附繕本)「切勿逕
送上級法院」。
因疫情而遲誤不變期間，得向法院聲請回復原狀。
中    華    民    國   111    年    4    月     12    日
                              書記官   王翌翔
附錄本件論罪科刑之法條全文：
中華民國刑法第276條
因過失致人於死者，處5年以下有期徒刑、拘役或50萬元以下罰
金。